臺灣宜蘭地方法院刑事裁定
110年度單禁沒字第151號
聲  請  人  臺灣宜蘭地方檢察署檢察官
被      告  陳進風



上列聲請人因被告違反毒品危害防制條例案件（109年度毒偵字
第891號、110年度毒偵字第88號），聲請單獨宣告沒收（110年
度聲沒字第53號），本院裁定如下：
    主  文
扣案之海洛因壹包（含包裝袋壹個，驗餘毛重零點捌參肆壹公克
）、甲基安非他命貳包（含包裝袋貳個，驗餘毛重壹點參壹貳參
公克），均沒收銷燬。扣案之注射針筒壹支沒收。
    理  由
一、聲請意旨略以：被告前因違反毒品危害防制條例案件，經臺
    灣宜蘭地方檢察署檢察官以109年度毒偵字第891號、110年
    度毒偵字第88號為不起訴處分。該案扣案之第一級毒品海洛
    因1包（驗前毛重：0.8456公克；驗餘毛重：0.8341公克）
    、第二級毒品甲基安非他命2包（驗前毛重：1.3231公克，
    驗餘毛重：1.3123公克），屬違禁物，另扣案之注射針筒1
    支，為其所有供本案犯行所用之物，爰依刑法第40條第2項
    、同法第38條第1項、第2項、毒品危害防制條例第18條第1
    項前段聲請單獨宣告沒收銷燬等語。
二、按違禁物，不問屬於犯罪行為人與否，沒收之；供犯罪所用
    、犯罪預備之物或犯罪所生之物，屬於犯罪行為人者，得沒
    收之；違禁物得單獨宣告沒收，刑法第38條第1項、第2項、
    第40條第2項分別定有明文；而海洛因、甲基安非他命分別
    屬毒品危害防制條例第2條第2項第1、2款所規定之第一、二
    級毒品，依同條例第11條第2項之規定，不得持有，故屬違
    禁物，不問屬於犯罪行為人與否，應依毒品危害防制條例第
    18條第1項前段之規定沒收銷燬；次按檢察官依第253條為不
    起訴處分者，對刑法第38條第2項、第3項之物及第38條之1
    第1項、第2項之犯罪所得，得單獨聲請法院宣告沒收，刑事
    訴訟法第259條之1定有明文；又用以直接包裹或施用毒品之
    包裝或器具，因與上開毒品密切接觸，依現今採行之鑑驗技
    術，無法與其盛裝之毒品完全析離，自應併依毒品危害防制
    條例第18條第1項前段之規定宣告沒收銷燬。
三、經查：
（一）被告基於施用第二級毒品之犯意，於108年10月14日上午8
      時24分許採尿時起回溯96小時內之某時，在不詳地點，施
      用甲基安非他命1次。嗣因陳進風為臺灣宜蘭地方檢察署
      （下稱宜蘭地檢署）之受保護管束人，為宜蘭地檢署觀護
      人通知於108年10月14日至宜蘭地檢署接受採尿送驗，鑑
      驗結果呈安非他命類之甲基安非他命陽性反應；復基於施
      用第一級、第二級毒品之犯意，於109年11月6日晚上8時
      許，在桃園市龍潭區中原路路邊，分別以針筒注射及置於
      玻璃球内燒烤後吸食煙霧方式，施用第一級毒品海洛因、
      第二級毒品甲基安非他命各1次，嗣於同日晚上9時13分許
      ，因違反交通安全規則，為警攔查，當場扣得海洛因1包
      （驗前毛重：0.8456公克；驗餘毛重：0.8341公克）、甲
      基安非他命2包（驗前毛重：1.3231公克，驗餘毛重：1.3
      123公克），經警採集其尿液送驗，結果檢出安非他命類
      之安非他命、甲基安非他命陽性反應，及鴉片類之嗎啡陽
      性反應，經本院以110年度毒聲字第113號裁定令入勒戒處
      所施以觀察、勒戒後，認無繼續施用毒品之傾向，於110
      年6月3日釋放出所，並經宜蘭地檢署檢察官於110年9月28
      日以109年度毒偵字第891號、110年度毒偵字第88號為不
      起訴處分確定在案等情，業經本院核閱臺灣桃園地方檢察
      署109年度毒偵字第7084號偵查卷宗（含警卷）、宜蘭地
      檢署109年度毒偵字第891號、108年度毒偵字第843號偵查
      卷宗（含警卷）、本院110年度毒聲字第113號卷宗無訛。
（二）而被告為前開犯行後，經警查獲所扣得之海洛因1包（驗
      前毛重：0.8456公克；驗餘毛重：0.8341公克）、甲基安
      非他命2包（驗前毛重：1.3231公克，驗餘毛重：1.3123
      公克），經送詮昕科技股份有限公司鑑定結果，分別含有
      海洛因、甲基安非他命成分乙情，有扣押物品清單、詮昕
      科技股份有限公司毒品原物檢驗報告等在卷可稽（見毒偵
      88卷第45頁至第46頁、第49頁至第50頁），足見上開扣案
      物分別屬毒品危害防制條例所稱之第一、二級毒品無訛，
      核屬違禁物，揆諸首揭法條規定與說明，應連同無法析離
      之包裝袋及吸食器，不問屬於犯罪行為人與否，均應依毒
      品危害防制條例第18條第1項前段之規定宣告沒收銷燬。
      從而，首揭聲請意旨，經核尚無不合，應予准許。至上開
      供取樣化驗之海洛因、甲基安非他命業已驗畢用罄不復存
      在，無從諭知沒收銷燬，附此敘明。
（三）又扣案之注射針筒1支，屬被告所有，且係供上開施用毒
      品犯行所用之物，業據被告於警詢中供述明確（見毒偵70
      84卷第24頁至第25頁），並有扣押物品目錄表附卷可憑（
      見毒偵7084卷第63頁）。揆諸前揭規定，聲請人向本院聲
      請單獨宣告沒收上開扣案物，核無不合，應予准許。
據上論斷，應依刑事訴訟法第455條之36第2項、第259條之1，毒
品危害防制條例第18條第1項前段，刑法第11條、第38條第2項、
第40條第2項，裁定如主文。
中　　華　　民　　國　　110 　年　　11　　月　　30　　日
                  刑事第四庭　法　官　游皓婷
以上正本證明與原本無異。
如不服本裁定，應於裁定送達後5日內，向本院提出抗告狀。（
應附繕本）
                              書記官　李惠茹
中　　華　　民　　國　　110 　年　　11　　月　　30　　日